<?xml version='1.0' encoding='utf-8'?>
<verb default="dífhaecaigh" disambig="">
  <verbalNoun default="dífhaecú" />
  <verbalAdjective default="dífhaecaithe" />
  <tenseForm default="dífhaecaigh" tense="Past" dependency="Indep" person="Base" />
  <tenseForm default="dífhaecaíomar" tense="Past" dependency="Indep" person="Pl1" />
  <tenseForm default="dífhaecaíodar" tense="Past" dependency="Indep" person="Pl3" />
  <tenseForm default="dífhaecaíodh" tense="Past" dependency="Indep" person="Auto" />
  <tenseForm default="dífhaecaigh" tense="Past" dependency="Dep" person="Base" />
  <tenseForm default="dífhaecaíomar" tense="Past" dependency="Dep" person="Pl1" />
  <tenseForm default="dífhaecaíodar" tense="Past" dependency="Dep" person="Pl3" />
  <tenseForm default="dífhaecaíodh" tense="Past" dependency="Dep" person="Auto" />
  <tenseForm default="dífhaecaíodh" tense="PastCont" dependency="Indep" person="Base" />
  <tenseForm default="dífhaecaínn" tense="PastCont" dependency="Indep" person="Sg1" />
  <tenseForm default="dífhaecaíteá" tense="PastCont" dependency="Indep" person="Sg2" />
  <tenseForm default="dífhaecaímis" tense="PastCont" dependency="Indep" person="Pl1" />
  <tenseForm default="dífhaecaídís" tense="PastCont" dependency="Indep" person="Pl3" />
  <tenseForm default="dífhaecaítí" tense="PastCont" dependency="Indep" person="Auto" />
  <tenseForm default="dífhaecaíodh" tense="PastCont" dependency="Dep" person="Base" />
  <tenseForm default="dífhaecaínn" tense="PastCont" dependency="Dep" person="Sg1" />
  <tenseForm default="dífhaecaíteá" tense="PastCont" dependency="Dep" person="Sg2" />
  <tenseForm default="dífhaecaímis" tense="PastCont" dependency="Dep" person="Pl1" />
  <tenseForm default="dífhaecaídís" tense="PastCont" dependency="Dep" person="Pl3" />
  <tenseForm default="dífhaecaítí" tense="PastCont" dependency="Dep" person="Auto" />
  <tenseForm default="dífhaecaíonn" tense="PresCont" dependency="Indep" person="Base" />
  <tenseForm default="dífhaecaím" tense="PresCont" dependency="Indep" person="Sg1" />
  <tenseForm default="dífhaecaímid" tense="PresCont" dependency="Indep" person="Pl1" />
  <tenseForm default="dífhaecaítear" tense="PresCont" dependency="Indep" person="Auto" />
  <tenseForm default="dífhaecaíonn" tense="PresCont" dependency="Dep" person="Base" />
  <tenseForm default="dífhaecaím" tense="PresCont" dependency="Dep" person="Sg1" />
  <tenseForm default="dífhaecaímid" tense="PresCont" dependency="Dep" person="Pl1" />
  <tenseForm default="dífhaecaítear" tense="PresCont" dependency="Dep" person="Auto" />
  <tenseForm default="dífhaecóidh" tense="Fut" dependency="Indep" person="Base" />
  <tenseForm default="dífhaecóimid" tense="Fut" dependency="Indep" person="Pl1" />
  <tenseForm default="dífhaecófar" tense="Fut" dependency="Indep" person="Auto" />
  <tenseForm default="dífhaecóidh" tense="Fut" dependency="Dep" person="Base" />
  <tenseForm default="dífhaecóimid" tense="Fut" dependency="Dep" person="Pl1" />
  <tenseForm default="dífhaecófar" tense="Fut" dependency="Dep" person="Auto" />
  <tenseForm default="dífhaecódh" tense="Cond" dependency="Indep" person="Base" />
  <tenseForm default="dífhaecóinn" tense="Cond" dependency="Indep" person="Sg1" />
  <tenseForm default="dífhaecófá" tense="Cond" dependency="Indep" person="Sg2" />
  <tenseForm default="dífhaecóimis" tense="Cond" dependency="Indep" person="Pl1" />
  <tenseForm default="dífhaecóidís" tense="Cond" dependency="Indep" person="Pl3" />
  <tenseForm default="dífhaecófaí" tense="Cond" dependency="Indep" person="Auto" />
  <tenseForm default="dífhaecódh" tense="Cond" dependency="Dep" person="Base" />
  <tenseForm default="dífhaecóinn" tense="Cond" dependency="Dep" person="Sg1" />
  <tenseForm default="dífhaecófá" tense="Cond" dependency="Dep" person="Sg2" />
  <tenseForm default="dífhaecóimis" tense="Cond" dependency="Dep" person="Pl1" />
  <tenseForm default="dífhaecóidís" tense="Cond" dependency="Dep" person="Pl3" />
  <tenseForm default="dífhaecófaí" tense="Cond" dependency="Dep" person="Auto" />
  <moodForm default="dífhaecaíodh" mood="Imper" person="Base" />
  <moodForm default="dífhaecaím" mood="Imper" person="Sg1" />
  <moodForm default="dífhaecaigh" mood="Imper" person="Sg2" />
  <moodForm default="dífhaecaímis" mood="Imper" person="Pl1" />
  <moodForm default="dífhaecaígí" mood="Imper" person="Pl2" />
  <moodForm default="dífhaecaídís" mood="Imper" person="Pl3" />
  <moodForm default="dífhaecaítear" mood="Imper" person="Auto" />
  <moodForm default="dífhaecaí" mood="Subj" person="Base" />
  <moodForm default="dífhaecaímid" mood="Subj" person="Pl1" />
  <moodForm default="dífhaecaítear" mood="Subj" person="Auto" />
</verb>
